臺灣臺南地方法院刑事判決　　　　　　 100年度訴字第1049號
公　訴　人　臺灣臺南地方法院檢察署檢察官
被　　　告　萬科蘭
上列被告因違反毒品危害防制條例案件，經檢察官提起公訴（10
0 年度毒偵字第1404號），被告於準備程序中就被訴事實為有罪
之陳述，本院合議庭裁定改依簡式審判程序審理，判決如下：
    主  文
萬科蘭施用第一級毒品，處有期徒刑壹年。
    事  實
一、萬科蘭曾於民國97年間因施用毒品案件，經本院以97年度毒
    聲字第364 號裁定送觀察、勒戒後，認無繼續施用毒品傾向
    ，於97年12月8 日釋放出所，由臺灣臺南地方法院檢察署檢
    察官以97年度毒偵字第1491號為不起訴處分確定。詎其猶不
    知悔改，於觀察、勒戒執行完畢釋放後5 年內，復基於施用
    第一級毒品海洛因、第二級毒品甲基安非他命之犯意，於99
    年12月26日下午某時許，在其前位於臺南市○○區○○路2
    段483 巷104 號住處，將海洛因、甲基安非他命摻雜混合後
    以針筒注射之方式，同時施用第一級毒品海洛因及第二級毒
    品甲基安非他命1 次。嗣於99年12月27日，因另案通緝為警
    查獲，並經其同意採尿送驗後呈嗎啡及甲基安非他命之陽性
    反應，始知上情。
二、案經臺南市政府警察局第三分局報請臺灣臺南地方法院檢察
    署檢察官偵查起訴。
    理  由
一、本件被告萬科蘭所犯係死刑、無期徒刑、最輕本刑為3 年以
    上有期徒刑以外之罪，其於本院準備程序中就被訴事實為有
    罪之陳述，經法官告知被告簡式審判程序之旨，並聽取公訴
    人、被告之意見後，由本院合議庭依刑事訴訟法第273 條之
    1 第1 項規定，裁定由受命法官獨任進行簡式審判程序，先
    予敘明。
二、上開事實，業據被告於警詢、偵查中及本院審理時坦承不諱
    （見警卷第4 至5 頁、偵卷第19至20頁、本院卷第17至18頁
    反面），而觀以被告於警詢時供稱：伊係將安非他命（應為
    甲基安非他命之誤）摻在海洛因加入水後以注射針筒施打，
    係綽號「小胖」之男子將甲基安非他命碾成粉狀與海洛因摻
    在一起裝成1 包提供給伊等語（見警卷第5 至6 頁）、於偵
    查中供稱：是一個綽號「小胖」的朋友將甲基安非他命摻在
    海洛因裡面，他說這樣子可以延長時間，比較不會那麼快難
    過，他是請伊的，希望伊以後如果需要可以跟他買等語（見
    偵卷第20頁）、於本院審理時供稱：海洛因摻甲基安非他命
    施用可以提味，讓海洛因藥性久一點，毒癮不會那麼早發作
    等語（見本院卷第17頁反面），可知，本件被告明知綽號「
    小胖」之友人提供之海洛因內摻有甲基安非他命，為延長海
    洛因藥效之時間，仍將上開摻有甲基安非他命之海洛因持以
    施用，由此足徵被告除有施用第一級毒品海洛因之犯意外，
    亦有施用第二級毒品甲基安非他命之故意，至為灼然。另被
    告為警查獲時採尿送驗結果確呈嗎啡（即海洛因水解後之反
    應）及甲基安非他命之陽性反應，有臺灣檢驗科技股份有限
    公司100 年4 月19日KH/2011/00000000號濫用藥物檢驗報告
    1 份在卷可稽（見警卷第10頁），上述鑑驗結果，係檢驗機
    關本於專業知識及以精密儀器或科學檢驗方法所得之結論，
    自可憑信。此外，復有採尿同意書、送驗尿液及年籍對照表
    各1 份在卷可證（見警卷第11至12頁），足見被告自白與事
    實相符，堪以採信。又被告曾於97年間因施用毒品案件，經
    本院以97年度毒聲字第364 號裁定送觀察、勒戒後，認無繼
    續施用毒品傾向，於97年12月8 日釋放出所，由臺灣臺南地
    方法院檢察署檢察官以97年度毒偵字第1491號為不起訴處分
    確定，此有臺灣高等法院被告前案紀錄表1 份在卷可參。從
    而，本件事證明確，被告犯行洵堪認定。
三、查海洛因及甲基安非他命分屬毒品危害防制條例第2 條第2
    項第1 款、第2 款所稱之第一級、第二級毒品，均不得持有
    、施用，被告竟持以施用，核其所為，係犯同條例第10 條
    第1 項之施用第一級毒品罪、同條第2 項之施用第二級毒品
    罪。其施用前持有海洛因、甲基安非他命之低度行為，應為
    施用之高度行為所吸收，均不另論罪。被告以一行為同時施
    用第一級毒品海洛因及第二級毒品甲基安非他命，係一行為
    而觸犯數罪名，為想像競合犯，應從重之施用第一級毒品罪
    處斷。茲審酌被告素行非佳，經觀察、勒戒後，仍未能戒除
    毒癮，且迭經警方查獲其施用毒品犯行，仍不知省悟再犯本
    案，顯見其無戒毒悔改之意，惟念其施用毒品乃自戕行為，
    並未侵害他人生命、身體、財產法益，對社會秩序尚無明顯
    而重大之危害，並兼衡其犯後態度、智識程度、生活狀況等
    一切情狀，因認檢察官求刑毋寧過重，爰量處如主文所示之
    刑。
據上論斷，應依刑事訴訟法第273 條之1 第1 項、第299 條第1
項前段，毒品危害防制條例第10條第1 項、第2 項，刑法第11
條前段、第55條，判決如主文。
本案經檢察官詹尚晃到庭執行職務。
中    華    民    國   100    年    9     月    20    日
                  刑事第十庭  法  官   蘇碧珠
右正本證明與原本無異。
如不服本判決應於收受本判決送達後10日內向本院提出上訴書狀
，其未敘述上訴理由者，並得於提起上訴後10日內向本院補提理
由書狀（均須按他造當事人之人數附繕本）「切勿逕送上級法院
」。
                              書記官   許哲萍
中    華    民    國   100    年    9     月    20    日
附錄本案論罪科刑法條全文
毒品危害防制條例第10條：
施用第一級毒品者，處 6 月以上 5 年以下有期徒刑。
施用第二級毒品者，處 3 年以下有期徒刑。